# 请教陈老师

提问人：z239239 时间：2016-01-14 13:25:55
持有到期投资需要有公允价值，所以按照四分类放在持有至到期不是很合适。

回答人：chenyiwei
是的，这是主帖中的定期存款不能作为“持有至到期投资”的主要理由。出处是证监会公告[2010]37号。